Config:
  hfst:
    Gen: ../../../src/generator-gt-norm.hfst
    Morph: ../../../src/analyser-gt-norm.hfst
  xerox:
    Gen: ../../../src/generator-gt-norm.xfst
    Morph: ../../../src/analyser-gt-norm.xfst
    App: lookup

Tests:

# todo:
# Proofread the gold standard (below)
# Then: run analyser, then correct. 


  Verb - пэвась: # Verb 'to be dark' /Type 7/ - partial paradigm
     пэвась+V+IV+Ind+Aor+ScSg1: пэбидмʼ
     пэвась+V+IV+Ind+Aor+ScSg2: пэбин
     пэвась+V+IV+Ind+Aor+ScSg3: пэби
     пэвась+V+IV+Ind+Aor+ScDu1: пэбиниʼ
     пэвась+V+IV+Ind+Aor+ScDu2: пэбидиʼ
     пэвась+V+IV+Ind+Aor+ScDu3: пэбихиʼ
     пэвась+V+IV+Ind+Aor+ScPl1: пэбиваˮ
     пэвась+V+IV+Ind+Aor+ScPl2: пэбидаˮ
     пэвась+V+IV+Ind+Aor+ScPl3: пэбиˮ
     пэвась+V+IV+Ind+Prt1+ScSg1: пэбидамзь
     пэвась+V+IV+Ind+Prt1+ScSg2: пэбинась
     пэвась+V+IV+Ind+Prt1+ScSg3: пэбись
     пэвась+V+IV+Ind+Prt1+ScDu1: пэбининзь
     пэвась+V+IV+Ind+Prt1+ScDu2: пэбидинзь
     пэвась+V+IV+Ind+Prt1+ScDu3: пэбихинзь
     пэвась+V+IV+Ind+Prt1+ScPl1: пэбиваць
     пэвась+V+IV+Ind+Prt1+ScPl2: пэбидаць
     пэвась+V+IV+Ind+Prt1+ScPl3: пэбиць
     пэвась+V+IV+Mod/narr+Aor+ScSg1: пэввэдмʼ
     пэвась+V+IV+Mod/narr+Aor+ScSg2: пэввэн
     пэвась+V+IV+Mod/narr+Aor+ScSg3: пэввы
     пэвась+V+IV+Mod/narr+Aor+ScDu1: пэввэниʼ
     пэвась+V+IV+Mod/narr+Aor+ScDu2: пэввэдиʼ
     пэвась+V+IV+Mod/narr+Aor+ScDu3: пэввэхэʼ
     пэвась+V+IV+Mod/narr+Aor+ScPl1: пэввэваˮ
     пэвась+V+IV+Mod/narr+Aor+ScPl2: пэввэдаˮ
     пэвась+V+IV+Mod/narr+Aor+ScPl3: пэввыˮ
     пэвась+V+IV+Mod/narr+Prt1+ScSg1: пэввэдамзь
     пэвась+V+IV+Mod/narr+Prt1+ScSg2: пэввэнась
     пэвась+V+IV+Mod/narr+Prt1+ScSg3: [пэввысь, пэввэсь]
     пэвась+V+IV+Mod/narr+Prt1+ScDu1: пэввэнинзь
     пэвась+V+IV+Mod/narr+Prt1+ScDu2: пэввэдинзь
     пэвась+V+IV+Mod/narr+Prt1+ScDu3: пэввэхэнзь
     пэвась+V+IV+Mod/narr+Prt1+ScPl1: пэввэваць
     пэвась+V+IV+Mod/narr+Prt1+ScPl2: пэввэдаць
     пэвась+V+IV+Mod/narr+Prt1+ScPl3: [пэввыць, пэввэць]
     пэвась+V+IV+InfImprf: пэвва
     пэвась+V+IV+InfPrf: пэвˮма
     пэвась+V+IV+PrcImprf: [пэвда, пэвдя]
     пэвась+V+IV+PrcPrf: пэввы
     пэвась+V+IV+PrcFut: [пэваванда, пэвувнда]
     пэвась+V+IV+PrcNeg: [пэвавдавэй, пэвувдавэй]
     пэвась+V+IV+Ger: [пэва, пэвась]
     пэвась+V+IV+GerFin: пэвванзь
     пэвась+V+IV+ConNeg: пэбюˮ
     пэвась+V+IV+Fut+Ind+Aor+ScSg1: пэвӈгудмʼ
     пэвась+V+IV+Fut+Ind+Aor+ScSg2: пэвӈгун
     пэвась+V+IV+Fut+Ind+Aor+ScSg3: пэвӈгу
     пэвась+V+IV+Fut+Ind+Aor+ScDu1: пэвӈгуниʼ
     пэвась+V+IV+Fut+Ind+Aor+ScDu2: пэвӈгудиʼ
     пэвась+V+IV+Fut+Ind+Aor+ScDu3: пэвӈгухуʼ
     пэвась+V+IV+Fut+Ind+Aor+ScPl1: пэвӈгуваˮ
     пэвась+V+IV+Fut+Ind+Aor+ScPl2: пэвӈгудаˮ
     пэвась+V+IV+Fut+Ind+Aor+ScPl3: пэвӈгуˮ 